【裁判字號】    99,簡上,952
【裁判日期】    991231
【裁判案由】    強制
【裁判全文】
臺灣臺中地方法院刑事判決             99年度簡上字第952號
上  訴  人  臺灣臺中地方法院檢察署檢察官
被      告  廖品叡
被      告  廖述勇
上列上訴人因被告等犯強制案件，不服本院99年度簡字第767 號
中華民國99年11月2 日第一審簡易判決（聲請案號：臺灣臺中地
方法院檢察署98年度偵字第16198 號、99年度偵字第274 號），
提起上訴，本院管轄之第二審合議庭判決如下：
    主  文
上訴駁回。
    犯罪事實及理由
一、本案經本院審理結果，認原第一審簡易判決認事用法及量刑
    均無不當，應予維持，並引用附件即第一審簡易判決書（含
    臺灣臺中地方法院檢察署檢察官簡易判決處刑聲請書）記載
    之犯罪事實、證據、理由及應適用之法條。
二、公訴人上訴意旨略以：經告訴人具狀請求上訴，表示被告2
    人均未與之和解，且未曾供出其他共犯6 人之姓名讓檢察官
    追查，原審量刑顯然過輕，經核非顯無理由，爰依刑事訴訟
    法第344 條第1 項、第3 項、第455 條之1 第1 項提起上訴
    等語。
三、按刑罰之量定，係屬事實審法院得依職權自由裁量之事項，
    苟已斟酌刑法第57條各款所列情狀而未逾越法定刑度，不得
    遽指為違法；且在同一犯罪事實與情節，如別無其他加重或
    減輕之原因，下級審量定之刑，亦無過重或失輕之不當情形
    ，則上級審法院對下級審法院之職權行使，原則上應予尊重
    （最高法院75年台上字第7033號判例及85年度台上字第2446
    號判決意旨參照）。原審審酌被告廖品叡、廖述勇2 人為兄
    弟關係，面對堂姊林麗紅母子上門向廖品叡索討債務時，渠
    等2 人未能以和平理性方式處理，而於談判未果對方欲離去
    時，夥同不詳姓名年籍成年男子6 人以脅迫手段妨害他人自
    由離去之權利，所為非是，惟渠等犯罪動機僅因急於解決該
    筆債務問題，尚無其他惡念，亦未造成進一步實害發生，又
    雖被告廖品叡始為債務事主，惟觀之整體犯罪情狀，為兄出
    頭之被告廖述勇脅迫之言行表現顯然較為衝動、嚴重（見98
    年偵字第16198 號卷第49頁以下之監視器影音勘驗報告內容
    ），故惡性反較被告廖品叡為重，又被告2 人雖未能與告訴
    人達成和解，惟均已坦認犯行，被告廖述勇並於原審審理中
    當庭向告訴人林麗紅道歉認錯，及被告2 人均有家庭妻小待
    其等扶養（有戶口名簿影本在卷可憑) 等一切情狀，以被告
    2 人涉犯上揭犯行之事證明確，依刑事訴訟法第449 條第2
    項、第454 條第2 項，刑法第28條、第304 條第1 項、第55
    條、第41條第1 項前段，刑法施行法第1 條之1 之規定，判
    處被告廖品叡拘役40日，廖述勇拘役50日之刑罰，並均諭知
    如易科罰金以新臺幣壹仟元折算壹日之折算標準，復且敘明
    因被告2 人未能取得告訴人方面之諒解或與之達成和解，而
    認不宜率予被告2 人緩刑宣告之寬典等情，其認事用法並無
    違誤，量刑亦屬妥適。至被告廖品叡於本院審理中供稱：其
    他6 人其完全不認識等語，及被告廖述勇供稱：另外6 人中
    有1 人是其朋友，綽號小黃，其不知道他的真實姓名，另外
    5 人是小黃帶來的朋友，其也不認識，不知道他們的真實姓
    名，本案發生後他們也都沒有再跟其聯絡了，雙方都沒有來
    往等語在卷，原審判決業已審酌被告2 人與另6 名不詳姓名
    年籍成年男子共同犯罪之情節，上訴意旨就此部分亦未指明
    可供調查該6 名共犯真實姓名年籍之證據方法，是原審判決
    就此部分之認定及量刑結果，亦無違誤。綜上所述，公訴人
    徒執前詞上訴，並無理由，應予駁回。
據上論斷，應依刑事訴訟法第455 條之1 第3 項、第368 條，判
決如主文。
本件經檢察官劉文賓到庭執行職務
中    華    民    國    99    年    12    月    31    日
                  刑事第十八庭  審判長法  官   郭書豪
                                      法  官   張清洲
                                      法  官   胡芷瑜
以上正本證明與原本無異
本件不得上訴。
                                      書記官   沈慧玲
中    華    民    國    99    年    12    月    31    日

司法院資訊處製作；財團法人民間司法改革基金會備份。
